臺灣高等法院刑事判決　　　　　　　　94年度上訴字第2922號
上　訴　人　臺灣新竹地方法院檢察署檢察官
被　　　告　甲○○
上列上訴人因被告違反槍砲彈藥刀械管制條例案件，不服臺灣新
竹地方法院94年度訴字第397號，中華民國94年6月30日第一審判
決（起訴案號：臺灣新竹地方法院檢察署94年度偵字第1100號）
，提起上訴，本院判決如下：
    主  文
上訴駁回。
    事實及理由
一、本案經本院審理結果，認第一審判決認被告甲○○所為係犯
    槍砲彈藥刀械管制條例第十三條第四項之未經許可持有槍砲
    之主要組成零件罪，並審酌一切犯罪情狀，量處有期徒刑壹
    年，併科罰金萬元，罰金如易服勞役，以新臺幣玖佰元即
    銀元佰元折算壹日，並諭知緩刑年，緩刑期內付保護管
    束，認事用法及量刑均無不當，應予維持，並引用第一審判
    決書記載之事實、證據及理由（如附件）。
二、公訴人上訴意旨略以：被告先購得改造金屬槍管一支後，再
    購買適於換裝前開槍管之玩具手槍，顯見其有換裝之意圖，
    與單純持有槍枝組成零件之惡性不同。再被告為警查獲之際
    ，係前往湯姆熊遊藝場欲購買子彈，雖查獲當時因不及購買
    而未扣案，然此更足以證明被告組裝槍枝並擊發子彈之意圖
    ，此嚴重影響社會治安之案件類型，原審宣告緩刑並不適當
    等語。
三、按緩刑乃對於初犯及輕微犯罪者，於一定期間，猶豫其刑之
    宣告，或猶豫其刑之執行之制度，以避免短期自由刑感染惡
    習之流弊，並可保全犯人之廉恥心，以促其改悔遷善，啟其
    自新之路。緩刑之宣告，有其法定要件，是否宣告緩刑，係
    實體法上賦予法院審判時得依職權自由裁量之事項，並受比
    例原則與平等原則等一般法律原則之支配。倘其宣告緩刑符
    合刑法第七十四條所定之要件，並無顯然不當或濫用權限之
    情形，復於理由內具體敘明其所以宣告緩刑之理由者，自不
    容任意指為違法。原判決肆二(二)已敘明被告未曾受有期徒刑
    以上刑之宣告，有本院前案紀錄表及臺灣新竹地方法院檢察
    署刑案資料查註紀錄表各一份在卷可查，經此教訓後，應知
    警惕，信無再犯之虞，因認對其所宣告之刑，以暫不執行為
    適當，爰併予宣告緩刑三年，以勵自新，緩刑期間併付保護
    管束，檢束其行為，以杜再犯，已詳敘判決緩刑之依據及理
    由，核與刑法第七十四條之規定無違，亦無顯然不當或濫用
    權限之情形，難認有違背法令之情形，自不得任意指摘為違
    法。檢察官上訴意旨主張被告係意圖換裝改造玩具手槍，並
    非單純持有槍管零件，查獲當時意欲前往遊藝場購買子彈，
    顯見其惡性不輕等語，指摘原審宣告緩刑不當，惟查，檢察
    官起訴事實僅指被告於查獲時地持有槍枝主要組成零件之槍
    管一支及不具殺傷力之玩具手槍一把，在湯姆熊遊藝場欲購
    買子彈，形跡可疑而查獲，依起訴事實僅指被告持有槍枝零
    件一支而已，且尚未購得具殺傷力之子彈，起訴事實並未引
    述被告有改造槍械之意圖，難認被告有改造槍枝之重大惡性
    ，上訴意旨指摘原審宣告緩刑不當，為無理由，應予駁回。
據上論結，應依刑事訴訟法第三百七十三條、第三百六十八條，
判決如主文。
本案經檢察官張啟彬到庭執行職務。
中　　華　　民　　國　　94　　年　　9 　　月　　30　　日
　　　　　　　　　刑事第六庭  審判長法　官  許 國 宏
　　　　　　　　　　　　　　　　　  法　官  林 銓 正
　　　　　　　　　　　　　　　　　  法　官  吳 啟 民
以上正本證明與原本無異。
如不服本判決，應於收受送達後十日內向本院提出上訴書狀，其
未敘述上訴之理由者並得於提起上訴後十日內向本院補提理由書
（均須按他造當事人之人數附繕本）。
                                    書記官  江 采 廷
中　　華　　民　　國　　94　　年　　10　　月　　3 　　日
附錄：本案論罪科刑法條全文
砲彈藥刀械管制條例第13條第4項：
未經許可，製造、販賣或運輸槍砲、彈藥之主要組成零件者，處
3年以上10年以下有期徒刑，併科新臺幣7百萬元以下罰金。
未經許可，轉讓、出租或出借前項零件者，處1年以上7年以下有
期徒刑，併科新臺幣5百萬元以下罰金。
意圖供自己或他人犯罪之用，而犯前2項之罪者，處5年以上有期
徒刑，併科新臺幣1千萬元以下罰金。
未經許可，持有、寄藏或意圖販賣而陳列第1項所列零件者，處6
月以上5年以下有期徒刑，併科新臺幣3百萬元以下罰金。
